【裁判字號】    90,訴緝,3
【裁判日期】    900726
【裁判案由】    毒品危害防制條例
【裁判全文】
台灣苗栗地方法院刑事判決                              九十年度訴緝字第三號
    公  訴  人  臺灣苗栗地方法院檢察署檢察官
    被      告  甲○○
右列被告因違反毒品危害防制條例案件，經檢察官提起公訴（臺灣苗栗地方法院檢察
署八十九年度毒偵字第一七四○、一八○一、一九六七號）及移送併案審理（臺灣苗
栗地方法院檢察署八十九年度毒偵字第二○三八、二一三五號及臺灣臺中地方法院檢
察署九十年度毒偵字第二七一一號），本院判決如左：
    主  文
甲○○連續施用第一級毒品，累犯，處有期徒刑壹年；又連續施用第二級毒品，累犯
，處有期徒刑捌月。應執行有期徒刑壹年陸月。
    事  實
一、甲○○前於民國八十六年一月十九日，因違反麻醉藥品管理條例案件，經臺灣新
    竹地方法院判處有期徒刑四月，如易科罰金以三百元折算一日確定，於八十六年
    十一月六日易科罰金執行完畢；另於八十八年間，因施用毒品案件，經臺灣臺中
    地方法院以八十八年度毒聲字第一六二九號裁定送觀察、勒戒後，認無繼續施用
    毒品之傾向，由臺灣苗栗地方法院檢察署於八十八年四月十九日以八十八年度偵
    緝字第一○二號為不起訴處分確定後，復基於施用毒品之概括犯意，自八十八年
    八月七日起回溯九十六小時之間某時起，至八十八年十二月三日起回溯九十六小
    時之間某時止，連續施用第一級毒品海洛因及第二級毒品安非他命多次，經再送
    觀察、勒戒後，認有繼續施用毒品之傾向，除依本院裁定令入戒治處所施以強制
    戒治外，並經本院於八十九年五月一日以八十九年度訴字第六一號分別判處有期
    徒刑八月及六月，應執行有期徒刑一年，並於八十九年五月二十六日確定在案。
    嗣於八十九年五月十八日本院復因臺灣苗栗地方法院檢察署檢察官之聲請，認其
    強制戒治已屆滿三月，其成效經評定為合格，無繼續戒治之必要，裁定停止戒治
    ，並宣告所餘期間付保護管束，於八十九年六月九日停止戒治而出所。甲○○仍
    不知悔悟，竟另行起意，並基於施用第一級毒品海洛因及第二級毒品安非他命之
    概括犯意，於保護管束期間內之八十九年七月十八日之某時起至九十年四月十日
    上午某時止，在臺中縣大甲鎮鐵砧山及其他不詳地點，連續施用第一級毒品海洛
    因及第二級毒品安非他命多次，平均約每二天施用安非他命一次，每週施用海洛
    因一次，嗣分別經臺灣苗栗地方法院檢察署採尿室於八十九年七月二十日、同年
    八月二日、同年八月十六日、同年八月三十日、同年九月十三日採尿送驗結果，
    均呈嗎啡陽性反應及甲基安非他命陽性反應，始悉上情，並經本院於八十九年九
    月二十日以八十九年度毒聲字第一五七六號裁定撤銷停止戒治，令入戒治處所繼
    續強制戒治。嗣於九十年四月十二日二十時四十分許在臺中縣外埔鄉○○路、六
    分路口為警緝獲，經警採尿送驗結果，亦呈嗎啡及甲基安非他命陽性反應，而悉
    上情。
二、案經臺灣苗栗地方法院檢察署檢察官自動檢舉偵查起訴及移送併案審理暨臺中縣
    警察局大甲分局報請臺灣臺中地方法院檢察署檢察官移送併案審理。
    理  由
一、訊據被告甲○○於警訊及本院審理時坦承上開施用海洛因及安非他命等事實不諱
    ，又其於八十九年七月二十日、同年八月二日、同年八月十六日、同年八月三十
    日、同年九月十三日及九十年四月十二日所採集之尿液，經檢驗結果，均呈嗎啡
    陽性反應及甲基安非他命陽性反應，此有私立中山醫學院附設孫中山先生紀念醫
    院藥物濫用檢測中心篩檢報告及臺灣苗栗地方法院檢察署受保護管束人（被告）
    尿液檢體監管紀錄表各五件，暨臺中縣衛生局檢驗尿水報告書及編號對照表各一
    件附卷可按，而海洛因、安非他命經施用進入人體後，分別於施用三日及四日內
    ，仍可於尿液中各檢出嗎啡陽性反應及甲基安非他命陽性反應，故被告於八十九
    年七月二十日、同年八月二日、同年八月三十日、同年九月十三日及九十年四月
    十二日驗尿前三、四日內之某時應分別有施用海洛因及安非他命無訛，而其於本
    院審理時自白施用海洛因及安非他命之時間為自八十九年七月十八日之某時起至
    九十年四月十日上午某時止，核係在上開海洛因及安非他命進入人體後尿液得驗
    出陽性反應之時間範圍內，足徵被告之自白與事實相符，應堪採信。次查，被告
    前曾因施用毒品案件，經臺灣臺中地方院檢察署於八十八年裁定送觀察、勒戒後
    ，認無繼續施用毒品之傾向，由臺灣苗栗地方法院檢察署於八十八年四月十九日
    以八十八年度偵緝字第一○二號為不起訴處分確定在案後，又於五年內再犯毒品
    危害防制條例第十條第一項、第二項之罪，經本院裁定再送觀察、勒戒，並認有
    繼續施用毒品傾向，再經本院裁定令入戒治處所施以強制戒治，嗣於八十九年六
    月九日裁定停止戒治，並宣告所餘期間付保護管束，上開犯行並經本院於八十九
    年五月一日以八十九年度訴字第六一號判決分別判處有期徒刑八月及六月，應執
    行有期徒刑一年，於八十九年五月二十六日確定在案等情，有臺灣苗栗地方法院
    檢察署刑案查註紀錄表、臺灣臺中地方法院檢察署刑案查註紀錄表、臺灣高等法
    院被告全國前案紀錄表、臺灣高等法院檢察署刑案紀錄簡覆表、法務部全國檢察
    官線上查詢刑案人犯在監所最新資料報表及本院八十九年度訴字第六一號判決各
    一件附卷可憑。是被告前因非法施用毒品經不起訴處分後，五年內再度非法施用
    毒品，送強制戒治並經判刑在案，經停止戒治付保護管束，又於保護管束期間內
    犯本件非法施用第一級毒品及第二級毒品之罪，事證明確，其犯行堪以認定。
二、按海洛因、安非他命分別為毒品危害防制條例第二條第二項第一款所規範之第一
    級毒品及同條項第二款所規範之第二級毒品。又犯毒品危害防制條例第十條之罪
    者，依同條例第二十條第一項規定，檢察官應先將被告送勒戒處所觀察、勒戒，
    經觀察、勒戒後而無繼續施用毒品之特定情形下，始得由檢察官為不起訴處分，
    除此情形外，被告倘有繼續施用毒品行為，仍應依刑事訴訟程序追訴處罰，此觀
    同條例第二十條第三項規定不起訴處分後五年內再犯或三犯以上者，不適用同條
    第二項得由檢察官為不起訴處分之規定即明。查被告甲○○前於八十八年間因施
    用毒品案件，經裁定送觀察、勒戒後，認無繼續施用傾向，已由臺灣苗栗地方法
    院檢察署為不起訴處分確定。被告復於五年內二犯毒品危害防制條例之案件，經
    送勒戒處所觀察、勒戒後，認有繼續施用毒品之傾向，並依本院裁定令入戒治處
    所施以強制戒治外，另經本院於八十九年五月一日以八十九年度訴字第六一號判
    處有期徒刑八月及六月，應執行有期徒刑一年確定在案，其於停止戒治之保護管
    束期間內再行自八十九年七月十八日某時起至九十年四月十日上午某時止施用海
    洛因及安非他命，所為分別係違反毒品危害防制條例第十條第一項之施用第一級
    毒品罪及同條第二項之施用第二級毒品罪。其施用毒品前後非法持有毒品之低度
    行為，應為施用之高度行為所吸收，不另論罪。被告先後多次施用第一級毒品海
    洛因及第二級毒品安非他命之犯行，均時間緊接，方法相同，觸犯構要件相同之
    罪，顯均係基於概括犯意為之，均為連續犯，依刑法第五十六條之規定，各以一
    罪論，並均加重其刑。被告所犯上開二罪之間，犯意各別，罪名不同，應分論併
    罰之。末查公訴人就被告自八十九年七月十八日起至九十年四月十日上午某時止
    連續施用之事實雖未起訴，然因與已起訴之犯罪事實（即自八十九年七月二十日
    起回溯九十六小時之間某時起至同年八月十六日起回溯九十六小時之間某時止施
    用毒品犯行）既具有連續犯之裁判上一罪關係，應為起訴效力所及，本院自應併
    予審究。又被告前於八十六年一月十九日，因違反麻醉藥品管理條例案件，經臺
    灣新竹地方法院判處有期徒刑四月，如易科罰金以三百元折算一日確定，於八十
    六年十一月六日易科罰金執行完畢，此有臺灣苗栗地方法院檢察署刑案查註紀錄
    表、臺灣臺中地方法院檢察署刑案註紀錄表、臺灣高等法院被告全國前案紀錄表
    及臺灣高等法院檢察署刑案紀錄簡覆表各一份存卷可考，其前受有期徒刑執行完
    畢，於五年以內再犯本件最重本刑為有期徒刑以上之罪，為累犯，應依刑法第四
    十七條之規定，各遞加重其刑。爰審酌被告非法施用第一級毒品海洛因及第二級
    毒品安非他命，對個人身心戕害甚鉅，且前已因施用毒品案件，觀察、勒戒後經
    不起訴處分確定，又再度被查獲施用毒品，經送觀察、勒戒及強制戒治，又三犯
    本件施用毒品犯行，顯未因前所受之觀察、勒戒、強制戒治等處分及判刑而決心
    改過，惟念其於本院審理時尚能坦承犯行及其本件施用毒品行為之情節輕重等一
    切情狀，分別量處所主文所示之刑，並定其應執行之刑。
據上論斷，應依刑事訴訟法第二百九十九條第一項前段，毒品危害防制條例第十條第
一項、第二項，刑法第十一條前段、第五十六條、第四十七條，判決如主文。
本案經檢察官呂曾達到庭執行職務。
中    華    民    國    九十      年      七        月      二十六      日
                                    臺灣苗栗地方法院刑事第二庭
                                        法  官  陳  慧  萍
右正本證明與原本無異。
如不服本判決，應於送達後十日內向本院提出上訴狀(須附繕本)，上訴於台灣高等法
院台中分院。
                                        書記官  陳  建  分
中    華    民    國    九十      年      七        月      二十六      日
附錄本案論罪科刑法條：
毒品危害防制條例第十條
  施用第一級毒品者，處六月以上五年以下有期徒刑。
  施用第二級毒品者，處三年以下有期徒刑。


司法院資訊處製作；財團法人民間司法改革基金會備份。
